【裁判字號】    89,訴,1457
【裁判日期】    890801
【裁判案由】    偽造文書
【裁判全文】
臺灣臺中地方法院刑事判決                        八十九年度訴字第一四五七號
    公  訴  人  臺灣臺中地方法院檢察署檢察官
    被      告  甲○○
右列被告因偽造文書案件，經檢察官提起公訴（八十九年度偵字第八六三六號），本
院判決如左：
    主  文
甲○○連續行使偽造私文書，足以生損害於公眾及他人，處有期徒刑肆月，緩刑參年
。
彰化縣警察局彰警交字第Ｉ00000000號及內政部警政署國道公路警察局公警
局交字第Ｚ00000000號舉發違反道路交通管理事件通知單移送聯上偽造「乙
○○」之署押（含指印四枚）均沒收。
    事  實
一、甲○○明知其駕駛執照因違規遭吊扣，竟繼續駕駛大貨車，並基於偽造文書之概
    括犯意，先於民國八十九年五月十一日上午十一時十五分許，駕駛車牌號碼ＳＶ
    －九二一號大貨車，行經台十七線西港路段，因車牌污穢，為彰化縣警察局二林
    分局警員攔下，甲○○恐因遭重罰，遂冒用其弟乙○○之名義，而佯稱係「乙○
    ○」本人，並持乙○○之駕駛執照予執勤警員填載年籍資料，旋即在警員所填寫
    之彰化縣警察局彰警交字第Ｉ00000000號舉發違反道路交通管理事件通
    知單移送聯上之收受通知聯者簽章欄內偽造乙○○之署押，冒用乙○○之名義作
    為收受通知單之用後，再將其交付於執行取締之警員陳宏民，表示收到上開通知
    單通知聯，足生損害於乙○○及公路警察局對於道路交通管理之正確性；甲○○
    復承上開偽造文書之犯意，於同年五月十三日下午十一時六分許，在國道中山高
    速公路南下一八四公里處，因違規路肩停車，遭交通警察取締，甲○○再冒用其
    弟乙○○之名義，而佯稱係「乙○○」本人，並在警員所填寫之內政部警政署國
    道公路警察局公警局交字第Ｚ00000000號舉發違反道路交通管理事件通
    知單移送聯上之收受通知聯者簽章欄內偽造乙○○之署押（含指印四枚），冒用
    乙○○之名義作為收受通知單之用後，再將其交付於執行取締之警員陳俊輝，表
    示收到上開通知單通知聯，足生損害於乙○○及公路警察局對於道路交通管理之
    正確性。
二、案經內政部警政署公路警察局第三警察隊移送台灣台中地方法院檢察署檢察官偵
    查起訴。
    理  由
一、右揭犯罪事實，業據被告甲○○於警、偵訊及本院審理中坦承不諱，核與被害人
    乙○○於警訊中指訴之情節相符，並有偽造「乙○○」署押之彰化縣警察局彰警
    交字第Ｉ00000000號及內政部警政署國道公路警察局公警局交字第Ｚ0
    0000000號舉發違反道路交通管理事件通知單各乙紙附卷可稽，被告之自
    白與事實相符。事證明確，被告右揭犯行洵堪認定。
二、按冒用他人之姓名在取締警員填發之違反道路交通管理事件通知單移送聯收受通
    通知聯者簽章欄內偽簽該他人姓名之署押，在習慣上表示該通知聯已由其收受之
    證明，即含有收據之性質，被告偽簽後復交付警員，顯然於該文書之內容有所主
    張，足以生損害於被害人及警察機關對於道路交通管理之正確性，核其所為，係
    犯刑法第二百十六條、第二百十條之行使偽造私文書罪。被告先後二次行使偽造
    私文書之犯行，時間緊密，犯罪構成要件相同，顯係基於概括犯意而為，應依連
    續犯之規定論以一罪，並依法加重其刑。被告二次偽造乙○○之署押於上開違規
    通知單上，偽造署押之行為應為偽造私文書行為之部分行為；其偽造私文書後復
    持以行使，偽造之低度行為應為行使之高度行為所吸收，不另論罪。爰審酌被告
    犯罪之動機、方法、次數、所生危害程度及犯後坦承犯行、態度良好等一切情狀
    ，量處如主文所示之刑，以資懲儆。又被告前未曾受有期徒刑以上刑之宣告，此
    有台灣台中地方法院檢察署刑案資料查註紀錄表在卷可按，其因一時短於思慮，
    致觸犯本案犯行，經此刑之教訓，自當知所警惕，而無再犯之虞，本院綜核各情
    ，認前開對其刑之宣告，以暫不執行為適當，爰併宣告緩刑三年，以啟自新。
三、被告偽造「乙○○」之署押於如主文第二項所示舉發通知單移送聯上，該二張移
    送聯已交由執勤警員收執，非被告所有，爰不另為沒收之諭知，惟該二張舉發通
    知單上偽造「乙○○」之署押（含指印四枚），應依刑法第二百十九條之規定沒
    收。
據上論斷，應依刑事訴訟法第二百九十九條第一項前段，刑法第五十六條、第二百十
六條、第二百十條、第二百十九條、第七十四條第一款，判決如主文。
本案經檢察官林忠義到庭執行職務
中      華      民      國      八十九      年      八    月     一     日
                                    臺灣臺中地方法院刑事第四庭
                                        法  官  卓  進  仕
右正本證明與原本無異。
如不服本判決，應於判決送達後十日內向本院提出上訴狀，上訴於臺灣高等法院臺中
分院（須附繕本）。
                                        書記官
中      華      民      國    八十九      年      八    月     三     日
附錄本判決論罪科刑之法條：
刑法第二百十條
偽造、變造私文書，足以生損害於公眾或他人者，處五年以下有期徒刑。
刑法第二百十六條
行使第二百十條至第二百十五條之文書者，依偽造、變造文書或登載不實事項或使登
載不實事項之規定處斷。


司法院資訊處製作；財團法人民間司法改革基金會備份。
